【裁判字號】    98,裁,2432
【裁判日期】    981008
【裁判案由】    廢棄物清理法
【裁判全文】
最  高  行  政  法  院  裁  定
                                      98年度裁字第2432號
上  訴  人  大徵金屬工業有限公司
代  表  人  甲○○
被 上訴 人  高雄縣政府環境保護局
代  表  人  乙○○
上列當事人間廢棄物清理法事件，上訴人對於中華民國98年6月
30日高雄高等行政法院98年度簡再字第9號判決，提起上訴，本
院裁定如下：
    主  文
上訴駁回。
上訴審訴訟費用由上訴人負擔。
    理  由
一、對於適用簡易程序之裁判提起上訴，須經本院許可，且該許
    可以訴訟事件所涉及之法律見解具有原則性者為限，行政訴
    訟法第235條定有明文。所謂法律見解具有原則性，係指該
    事件所涉及之法律問題意義重大，而有加以闡釋之必要情形
    而言，非以其對於該訴訟當事人之勝敗有無決定性影響為斷
    ；例如對行政命令是否牴觸法律所為之判斷，或就同類事件
    高等行政法院所表示之見解相互牴觸，有由本院統一法律上
    意見或確認其意見之必要情形屬之。
二、查上訴人於民國96年11月13日向財政部基隆關稅局（下稱基
    隆關稅局）報運輸出「廢電子零組件、下腳品及不良品」等
    貨品乙批（出口報單號碼：AA/96/5487/4318），嗣行政院
    環境保護署（下稱環保署）環境督察總隊北區環境督察大隊
    （下稱北區環境督察大隊）人員於96年11月19日會同基隆關
    稅局、國聯報關有限公司及上訴人代表，前往上開貨品存放
    處所聯興國際通運東岸港口貨櫃集散站開櫃查驗（貨櫃號碼
    ：FCIU0000000），發現其中夾藏附零組件之廢印刷電路板
    （E-0222）約15.28公噸，而上訴人未能提出輸出主管機關
    核發之輸出許可證明文件，該貨品亦非高雄縣政府96年10月
    12日府環四字第0960219286號函核發之貨品出口同意書（同
    意書號碼：EPHS960912B021）中核可輸出之廢棄物，違反廢
    棄物清理法第38條第1項規定，經基隆關稅局報經環保署移
    由被上訴人處理結果，依同法第53條第3款規定，處上訴人
    新臺幣（下同）6萬元罰鍰。上訴人不服，循序提起行政訴
    訟，經原審法院適用簡易程序駁回其訴，上訴人仍不服提起
    上訴，主張略以：從字義解釋來說明，下腳品係指事業因「
    成型」或「構裝」等過程產生之廢料；零組件係指事業因「
    過期」或「品質管制汰換」過程產生之廢料；不良品係指「
    品質管制」或「其他原因所淘汰」之廢棄「成品」，所以在
    貨品認定上已有爭議性，稽查人員更不能依個人認知而判定
    上訴人所申請合法輸出項目內容有「廢電子零組件」、「下
    腳品」及「不良品」及「合金屬之印刷電路板」廢料為何不
    可以輸出。倘若環保單位對於這二種有害事業廢棄物無強而
    有力的判定方式，那對輸出入有害事業廢棄物的業者更加的
    不公平。又上訴人在官方網站查無代碼E-0222廢棄物資料，
    並無顯示圖片、相片可供核對遵循，「廢棄物輸出入管制判
    定參考手冊，其目的乃為提供海關及環保機關人員於判定疑
    似管制輸出入有害事業廢棄物及一般事業廢棄物之參考，以
    期加強對輸出入有害事業廢棄物及一般事業廢棄物進、出口
    作業之管制工作。然連參考手冊都無明確的指出E-0222相關
    照片比對判定方式，且「廢棄物輸出入管制判定參考手冊」
    上E-0217及E-0221的佐證相片可看出「部分有插件的電路板
    」歸類於為E-0217及E-0222，對於這二程代碼的廢棄物不易
    判別就篤定的判定貨品為E-0222，而國內混合五金廢棄物種
    類繁多，現行法規的規定又不明確，業者常不知如何遵循云
    云。本院經核上訴意旨，乃上訴人以其對法律上見解之歧異
    ，就原審取捨證據、認定事實、適用法律之職權行使，指摘
    其為不當，且無涉法律見解具有原則上之重要情事，有由本
    院統一法律上意見或確認其意見之必要情形。上訴人提起上
    訴，不合首揭規定，不應許可，其上訴難謂合法，應予駁回
    。
三、依行政訴訟法第249條第1項前段、第104條、民事訴訟法第
    95條、第78條，裁定如主文。
中    華    民    國    98    年    10    月    8     日
                    最高行政法院第六庭
                        審判長法官  吳  明  鴻
                              法官  楊  惠  欽
                              法官  林  茂  權
                              法官  侯  東  昇
                              法官  黃  秋  鴻
以  上  正  本  證  明  與  原  本  無  異
中    華    民    國    98    年    10    月    9     日
                              書記官  王  福  瀛


司法院資訊處製作；財團法人民間司法改革基金會備份。
